【裁判字號】    99,訴,694
【裁判日期】    991006
【裁判案由】    毒品危害防制條例
【裁判全文】
臺灣基隆地方法院刑事判決               99年度訴字第694號
公  訴  人  臺灣基隆地方法院檢察署檢察官
被      告  丙○○
上列被告因違反毒品危害防制條例案件，經檢察官提起公訴（99
年度毒偵字第1327號），並經本院合議庭裁定改行簡式審判程序
，判決如下：
    主  文
丙○○施用第一級毒品，累犯，處有期徒刑捌月。
    犯罪事實及理由
一、犯罪事實：
    引用檢察官起訴書犯罪事實欄之記載（如附件）。
二、證據名稱：
    引用檢察官起訴書證據並所犯法條欄標題一證據清單之記載
    （如附件），另補充「被告丙○○於本院準備程序及審理時
    所為自白」及「臺灣高等法院被告前案紀錄表」。
三、量刑理由：
    審酌被告施用毒品本屬自戕行為，未對他人法益造成明顯而
    立即之危害，犯後坦承犯行，節省司法資源，態度良好，惟
    其已有數次因施用毒品受觀察勒戒處分及刑之執行之紀錄，
    最近一次施用第一級毒品案件則經法院判處有期徒刑7 月確
    定（審理卷附臺灣高等法院被告前案紀錄表參照），本案行
    為更係於前案判決確定（99年6 月10日）後不久所犯，可見
    其意志力薄弱，從未能徹底戒絕毒品，故有必要科以相當程
    度之刑罰，兼衡被告之前科素行，國中肄業學歷之智識程度
    ，無固定職業、已婚、尚無子女之生活狀況等一切情狀，量
    處如主文所示之刑。
四、應適用之法條：
  (一)刑事訴訟法第273 條之1 第1 項、第299 條第1 項前段、第
    310 條之2 、第454 條。
  (二)毒品危害防制條例第10條第1 項。
  (三)刑法第11條前段、第47條第1 項。
五、本判決係依刑事訴訟法第310 條之2 、第454 條第1 項製作
    ，依法僅記載當事人欄、主文、犯罪事實、證據名稱及應適
    用之法條；犯罪事實、證據及應適用之法條部分，準用同法
    第454 條第2 項規定，均得引用檢察官起訴書之記載。
本案經檢察官甲○○到庭執行職務。
中    華    民    國    99    年    10    月    6     日
                  刑事第二庭  法  官  羅貞元
以上正本證明與原本無異。
如不服本判決應於收受送達後10日內向本院提出上訴書狀，並應
敘述具體理由；其未敘述上訴理由者，應於上訴期間屆滿後20日
內向本院補提理由書(均須按他造當事人之人數附繕本)「切勿逕
送上級法院」。
中    華    民    國    99    年    10    月    6     日
                               書記官  陳虹
附錄論罪法條：
毒品危害防制條例第10條第1項
施用第一級毒品者，處 6 月以上 5 年以下有期徒刑。
附件：
臺灣基隆地方法院檢察署檢察官起訴書
                                    99年度毒偵字第1327號
    被      告  丙○○  女  24歲（民國○○年○月○○日生）
                        住基隆市○○區○○街29巷41號
                        （另案於臺灣臺北監獄臺北女子分監
                         執行中）
                        國民身分證統一編號：Ｚ000000000號
上列被告因違反毒品危害防制條例案件，業經偵查終結，認應提
起公訴，茲將犯罪事實及證據並所犯法條分敘如下：
        犯罪事實
一、丙○○前因施用毒品案件，經觀察、勒戒後，認無繼續施用
    毒品之傾向，於民國93年10月19日執行完畢釋放，並由臺灣
    基隆地方法院以93年度少調尋字第4號為不付審理裁定確定
    。又因施用毒品案件，經臺灣基隆地方法院以95年度基簡字
    第821號判決，判處有期徒刑6月確定，嗣經裁定減刑為有期
    徒刑3月確定，於96年7月25日執行完畢。復因施用毒品案件
    ，經臺灣宜蘭地方法院及臺灣基隆地方法院，分別以96年度
    訴字第288號判決、97年度訴字第138號判決，判處應執行有
    期徒刑6月、9月確定，2罪接續執行，於98年2月10日縮刑期
    滿執行完畢。詎其猶不知悔改，基於施用第一級毒品海洛因
    之犯意，於99年7月8日下午3、4時許，在基隆市○○區○○
    街29巷41號住處，以針筒注射方式，施用第一級毒品海洛因
    1次。嗣因另案通緝，為警於99年7月9日晚上6時30分許，在
    基隆市○○區○○路58巷4號4樓緝獲，復經其同意採集尿液
    送驗，結果呈嗎啡陽性反應而查獲。
二、案經基隆市警察局第三分局報告偵辦。
        證據並所犯法條
一、證據清單及待證事實
┌──┬───────────┬───────────┐
│編號│證    據    名    稱  │  待  證   事   實    │
├──┼───────────┼───────────┤
│ 一 │被告丙○○於偵查中之自│坦承上揭施用第一級毒品│
│    │白。                  │海洛因之犯罪事實。    │
├──┼───────────┼───────────┤
│ 二 │1.臺灣尖端先進生技醫藥│被告於99年7月9日晚上9 │
│    │  股份有限公司99年7月 │時35分為警所採集之尿液│
│    │  21日濫用藥物檢驗報告│檢體，經送驗後結果呈嗎│
│    │  （尿液檢體編號：9907│啡陽性反應，證明被告確│
│    │  09）1份。           │有施用第一級毒品海洛因│
│    │2.基隆市警察局第三分局│之事實。              │
│    │  偵辦毒品案件尿液檢體│                      │
│    │  對照表（尿液檢體編號│                      │
│    │  ：990709）1紙。     │                      │
├──┼───────────┼───────────┤
│ 三 │1.刑案資料查註紀錄表1 │證明被告於93年10月19日│
│    │  份。                │觀察勒戒執行完畢釋放出│
│    │2.全國施用毒品案件紀錄│所之5年內，因施用毒品 │
│    │  表1份。             │案件，經法院判處罪刑確│
│    │3.法務部全國檢察官線上│定後，再犯本件施用毒品│
│    │  查詢刑案人犯在監所最│案件之事實。          │
│    │  新資料報表1份。     │                      │
│    │4.本署93年毒偵字第1812│                      │
│    │  號不起訴處分書影本1 │                      │
│    │  份。                │                      │
│    │5.臺灣基隆地方法院95年│                      │
│    │  度基簡字第821號判決 │                      │
│    │  書影本1份。         │                      │
└──┴───────────┴───────────┘
二、核被告丙○○所為，係犯毒品危害防制條例第10條第1項之
    施用第一級毒品罪嫌。查被告前曾受有期徒刑之執行完畢，
    此有刑案資料查註紀錄表在卷可按，其於5年內故意再犯本
    件有期徒刑以上之罪，請依刑法第47條第1項累犯之規定加
    重其刑。
三、依毒品危害防制條例第23條第2項、刑事訴訟法第251條第1
    項提起公訴。
    此  致
臺灣基隆地方法院
中    華    民    國    99    年    8     月    26    日
                              檢察官  乙  ○  ○
本件正本證明與原本無異
中    華    民    國    99    年    9     月    2     日
                              書記官  張  雅  
附錄所犯法條：
毒品危害防制條例第10條第1項
施用第一級毒品者，處 6 月以上 5 年以下有期徒刑。
施用第二級毒品者，處 3 年以下有期徒刑。

司法院資訊處製作；財團法人民間司法改革基金會備份。
